臺灣新竹地方法院民事小額判決
111年度竹北小字第391號
原      告  明台產物保險股份有限公司

法定代理人  松延洋介
訴訟代理人  馮鏈輝  
            郁睿清  
被      告  葉志祥  
上列當事人間請求損害賠償（交通）事件，本院於民國111年11
月11日言詞辯論終結，判決如下：
    主    文
被告應給付原告新臺幣肆萬肆仟參佰玖拾捌元，及自民國一一一
年七月二十一日起至清償日止，按年息百分之五計算之利息。
原告其餘之訴駁回。
訴訟費用新臺幣壹仟元由被告負擔新臺幣柒佰元，餘由原告負擔
。
本判決第一項得假執行。
    理由要領
一、原告主張被告於民國109年7月27日18時許，無照駕駛原告承
    保強制險車輛行經新竹縣新埔鎮褒忠路411巷與義民路3段43
    1巷50弄路口時，未禮讓訴外人林○○騎駛機車先行，致其受
    傷，經賠付林○○新臺幣（下同）6萬3426元後，依強制汽車
    責任保險法第29條第1項第5款規定，代位請求被告應依民法
    第184條第1項前段、第191條之2前段規定負損害賠償責任等
    情，業據提出警方車禍處理資料、診斷證明書、理賠申請書
    、強制險醫療給付費用彙整表、汽車險賠款同意書、理算報
    告單-肇事處理報告、理賠計算書、交通費用證明單、看護
    證明、同意查閱病歷聲明書、醫療費用收據等件為證（見本
    院卷第13至29、81至101頁），而被告經合法通知，未於言
    詞辯論期日到場，亦未提出書狀為任何聲明或陳述，堪信原
    告之主張為真正，且於法有據。
二、按損害之發生或擴大，被害人與有過失者，法院得減輕賠償
    金額或免除之。民法第217條第1項定有明文。此項規定之目
    的，在謀求加害人與被害人間之公平，故在裁判上法院得以
    職權減輕或免除之。又強制汽車責任保險法第29條規定被保
    險人得在給付金額範圍內，「代位行使」請求權人對被保險
    人之請求權，即法定的債之移轉，移轉前後債權具有同一性
    。保險人所行使之權利，係被害人或第三人因車禍事件得對
    加害人行使之損害賠償請求權，並非新發生之權利，是在保
    險人依強制汽車責任保險法第29條代位請求之情形，亦有民
    法第217第1項過失相抵之適用。查林○○於警詢時陳稱：我經
    過路口沒有看到對方就突然被撞到。我當時速度約每小時30
    至40公里等語（見本院卷第53頁），參以現場為無號誌路口
    ，林○○亦應有減速小心通過的注意義務，原告之前揭肇事處
    理報告亦認定林○○應有三成與有過失（見本院卷第27頁），
    則原告承受此部分比例過失責任後，被告應賠償之金額應減
    輕為4萬4398元（計算式：6萬3426×70%，元以下四捨五入）
    。從而，原告依侵權行為法律關係，請求被告給付4萬4398
    元，及自起訴狀繕本送達翌日即111年7月21日起（見本院卷
    第71頁）至清償日止，按年息5%計算之利息，為有理由，應
    予准許，逾此部分之請求，為無理由，應予駁回。
中　　華　　民　　國　　111 　年　　11　　月　　16　　日
                  竹北簡易庭  法  官  王凱平   
以上正本係照原本作成。
如對本判決上訴，非以其違背法令為理由不得為之，且須於判決
送達後20日內以上訴狀記載上訴理由向本院提出上訴狀。如委任
律師提起上訴者，應一併繳納上訴審裁判費。
中　　華　　民　　國　　111 　年　　11　　月　　16　　日
                              書記官  王恬如
　　　　　　　　　　　　　　　　　　　　　　　
附 錄：
一、民事訴訟法第436條之18第1項：
    （小額訴訟程序）判決書得僅記載主文，就當事人有爭執事
    項，於必要時得加記理由要領。
二、民事訴訟法第436條之24第2項：
    對於小額程序之第一審裁判上訴或抗告，非以其違背法令為
    理由，不得為之。
三、民事訴訟法第436條之25：
    上訴狀內應記載上訴理由，表明下列各款事項：
    (一)原判決所違背之法令及其具體內容。
    (二)依訴訟資料可認為原判決有違背法令之具體事實。